【裁判字號】    90,訴,1009
【裁判日期】    900830
【裁判案由】    毒品危害防制條例
【裁判全文】
臺灣彰化地方法院刑事判決                          九十年度訴字第一九號
    公  訴  人  臺灣彰化地方法院檢察署檢察官
    被      告  甲○○
右列被告因違反毒品危害防制條例案件，經檢察官提起公訴（九十年度毒偵字第二八
七八號），本院判決如左：
    主      文
甲○○施用第一級毒品，處有期徒刑陸月，如易科罰金，以佰元折算壹日。扣案之
海洛因貳包（合計淨重壹點壹玖公克），沒收銷燬之。又施用第二級毒品，處有期徒
刑月，如易科罰金，以佰元折算壹日。主刑部分應執行有期徒刑捌月，如易科罰
金，以佰元折算壹日。
    事      實
一、甲○○前因施用毒品案件，經強制戒治期滿，由台灣彰化（起訴書誤載為南投）
    地方法院檢察署檢察官於民國八十八年八月二日以八十八年度戒毒偵字第一號為
    不起訴處分確定。詎仍不知悔改，復於九十年六月二十八日某時，以將海洛因摻
    入香煙中吸食之方式，在台中市○○路旁施用第一級毒品海洛因；又另行起意，
    於九十年七月一日或其前四日內某時，在不詳地點，以不詳方式施用第二級毒品
    安非他命。嗣於九十年七月一日凌晨五時十五分許，在國道一號公路員林收費站
    南向處（彰化縣境內）為警查獲，並當場自其背包內扣得海洛因二包（合計淨重
    一點一九公克，起訴書誤為一包）。
二、案經內政部警政署國道公路警察局第三警察隊報請臺灣彰化地方法院檢察署檢察
    官偵查起訴。
    理      由
一、被告甲○○住所地係位於南投縣草屯鎮，且其自承施用第一級毒品海洛因之處所
    亦在台中市境內，均非本院所轄；惟因被告於九十年七月一日在國道一號公路員
    林收費站南向處（彰化縣境內）為警查獲其持有海洛因，該持有第一級毒品犯行
    又為施用之高度行為所吸收，足認本院所轄之彰化縣境亦屬被告施用第一級毒品
    海洛因之犯罪地，本院應有管轄權。復依刑事訴訟法第七條第一款、第六條第一
    項之規定：一人犯數罪者為相牽連案件，得合併由其中一有管轄權之法院管轄，
    則被告所犯施用第二級毒品安非他命部分，因與前揭本院有管轄權之施用第一級
    毒品海洛因犯行為數罪關係，屬相牽連案件，揆諸前揭法條意旨，亦得由本院審
    理判決，先此敘明。
二、訊據被告甲○○對於右揭施用第一級毒品海洛因之事實固坦承不諱，惟矢口否認
    有何施用安非他命犯行。然查：被告於前揭時地獲案後，經警採其尿液送驗結果
    ，係呈嗎啡及安非他命類陽性反應，有彰化縣衛生局煙毒尿液檢驗成績書一紙附
    卷可稽；而常人如未施用安非他命，其尿水應無甲基安非他命反應，倘有施用者
    ，約百分之九十於九十六小時內自尿中排出，故推算施用期間最長可能不會超過
    四日，業經行政院衛生署藥物食品檢驗局八十一年二月八日以（八一）藥檢壹字
    第００一一五六號函詳加闡釋。是被告如未於採尿時之九十年七月一日前四日內
    施用安非他命，當無可能於其尿液中驗得該等毒品之陽性反應，其空言否認犯行
    ，顯係事後卸責之詞，難認可採。此外，並有海洛因二包（合計淨重一點一九公
    克）扣案為憑，復有法務部調查局鑑定通知書一紙存卷可參。又被告前因施用毒
    品案件，經強制戒治期滿，由台灣彰化地方法院檢察署檢察官於八十八年八月二
    日以八十八年度戒毒偵字第一號為不起訴處分確定等情，有臺灣高等法院被告全
    國前案紀錄表、台灣彰化地方法院檢察署刑案資料查註紀錄表、不起訴處分書各
    一份附卷可按。本案事證已臻明確，被告犯行洵堪認定。
三、查被告甲○○前因施用毒品案件，經強制戒治期滿，由檢察官為不起訴處分後，
    復於五年內再度施用海洛因及安非他命，核其所為，係犯毒品危害防制條例第十
    條第一項、第二項之施用第一、二級毒品罪。被告於施用前後持有海洛因及安非
    他命之低度行為，應為施用之高度行為所吸收，不另論罪。至其所犯上開二罪間
    ，犯意各別，行為互殊，應予分論併罰。爰審酌被告經強制戒治期滿，雖未能徹
    底根絕吸毒惡習，然其本次施用毒品犯行相距前次不起訴處分已有將近二年之久
    ，顯見其對於遠離毒害已有認知，並確曾努力戒除毒癮，又於犯罪後已能坦承施
    用第一級毒品海洛因犯行，態度仍有可取，且施用毒品固戕害個人健康至深，然
    就他人權益之侵害仍屬有限，及其犯罪目的、手段、智識程度、否認施用安非他
    命之態度等一切情狀，分別量處如主文所示之刑，併均諭知易科罰金之折算標準
    ，復定其應執行之刑，以示懲儆。扣案之海洛因二包（合計淨重一點一九公克）
    為毒品危害防制條例第二條第二項第一款所稱之第一級毒品，應依同條例第十八
    條第一項前段之規定，沒收銷燬之。
據上論斷，應依刑事訴訟法第二百九十九條第一項前段，毒品危害防制條例第十條第
一項、第二項、第十八條第一項前段，刑法第十一條前段、第四十一條第一項前段、
第二項、第五十一條第五款，罰金罰鍰提高標準條例第二條，判決如主文。
本案經檢察官孫治遠到庭執行職務。
中      華      民      國      九十      年     八     月     三十     日
                                  臺灣彰化地方法院刑事第三庭
                                      法      官  高  文  崇
右正本證明與原本無異。
如不服本判決，應於判決送達後十日內向本院提出上訴狀( 須附繕本 )。
                                      法院書記官  謝  志  鑫
中      華      民      國      九十      年     九     月      三      日
毒品危害防制條例第十條：
施用第一級毒品者，處六月以上五年以下有期徒刑。
施用第二級毒品者，處三年以下有期徒刑。


司法院資訊處製作；財團法人民間司法改革基金會備份。
